臺灣新竹地方法院刑事裁定
111年度撤緩字第92號
聲  請  人  臺灣新竹地方檢察署檢察官
受  刑  人  吳碩仁


上列聲請人因受刑人犯妨害秩序案件（本院110年度訴字第103號
），聲請撤銷緩刑之宣告（111年度執聲字第390號），本院裁定
如下：
    主  文
本院一一０年度訴字第一０三號刑事判決對甲○○所為緩刑參年之宣
告撤銷。
    理  由
一、聲請意旨略以：受刑人甲○○因犯妨害秩序案件，經本院於民
    國110年3月31日以110年度訴字第103號（109年度少連偵字
    第115號）判處有期徒刑2月，同時宣告緩刑3年，並於110年
    5月3日確定。本案係妨害秩序案緩刑付保護管束案件（110
    年度執護字第320號），保護管束期間為110年5月3日至113
    年5月2日，受刑人在保護管束期間多次未依規定至臺灣新竹
    地方檢察署（下稱新竹地檢署）報到（110年9月3日、110年
    10月1日【聲請書誤載為1月1日，應予更正】、111年1月6日
    、111年4月8日），屢經告誡卻未改善。另受刑人應於本案
    判決確定之日起1年內（即110年5月3日至111年5月2日止）
    ，接受法治教育3場次，屢經告誡卻仍未依期履行（僅履行1
    場次），有新竹地檢署觀護人緩刑未履行完成報告書在卷可
    稽。又受刑人曾於111年2月10日具結表示，如再有違規情形
    ，願意接受撤銷緩刑宣告之處分。受刑人顯然未知悔悟，已
    違反刑法第75條之1第1項第4款及保安處分執行法第74條之2
    第2款、第4款且情節重大，足認原宣告之緩刑難收其預期效
    果，而有執行刑罰之必要，爰依刑事訴訟法第476條之規定
    ，聲請撤銷其緩刑宣告等語。
二、按受保護管束人在保護管束期間內，應遵守左列事項：服從
    檢察官及執行保護管束者之命令；對於身體健康、生活情況
    及工作環境等，每月至少向執行保護管束者報告1次；受保
    護管束人違反前條各款情形之一，情節重大者，檢察官得聲
    請撤銷保護管束或緩刑之宣告；受緩刑之宣告而違反第74條
    第2項第1款至第8款所定負擔情節重大，足認原宣告之緩刑
    難收其預期效果，而有執行刑罰之必要者，得撤銷其宣告，
    保安處分執行法第74條之2第2、4款、第74條之3第1項、刑
    法第75條之1第1項第4款分別定有明文。又按刑法第75條之1
    係採裁量撤銷主義，立法者以違反所定負擔「情節重大」、
    「難收其預期效果」、有執行刑罰之「必要」等不確定法律
    概念以及比例原則，賦予法院裁量撤銷緩刑與否之權限，法
    院自應就具體情事詳加審酌是否有前揭情形。而所謂違反第
    74條第2項第l款至第8款所定負擔「情節重大」，應從受刑
    人自始是否真心願意接受緩刑所附之負擔，或於緩刑期間是
    否顯有履行負擔之可能而隱匿或處分其財產、故意不履行，
    或無正當事由拒絕履行或顯有逃匿之虞等情，考量受刑人未
    履行條件情形，依比例原則，綜合衡酌原宣告之緩刑是否難
    收預期之效，而有執行刑罰之必要，以決定是否撤銷該緩刑
    宣告。又緩刑宣告本為預測性裁判，以受刑人未來保持良好
    舉止作為假設基礎，此等預測本即有不確定性，法院賦予受
    刑人緩刑之處遇，係為使受刑人能在不受刑罰執行之前提下
    ，於社會中本於自由意志對自己之生活負責，惟倘對法律上
    之義務有所忽視，甚或產生法敵對意識，即可認定原宣告之
    緩刑難收預期效果，而有執行刑罰之必要。
三、經查：
（一）本件受刑人甲○○因犯妨害秩序案件，經本院於110年3月31
      日以110年度訴字第103號判決判決處有期徒刑2月，如易
      科罰金，以1,000元折算1日，同時宣告緩刑3年，緩刑期
      間付保護管束，並應於判決確定之日起1年內，接受法治
      教育3場次，於110年5月3日確定，緩刑期間自110年5月3
      日起至113年5月2日等情，有本院110年度訴字第103號刑
      事判決、臺灣高等法院被告前案紀錄表各1份在卷可稽，
      此部分事實堪予認定。
（二）又上開判決確定後，受刑人經通知於110年8月19日至新竹
      地檢署執行科報到，經告以緩刑起迄期間、緩刑期間付保
      護管束、受保護管束人應遵守保安處分執行法第74條之2
      規定及應完成法治教育3場次等事項，受刑人對上開告知
      之事項，均表示瞭解等情，有新竹地檢署110年8月19日執
      行筆錄1份附卷可查，堪認受刑人就其於保護管束期間內
      ，應服從檢察官及執行保護管束者之命令，且按期向執行
      保護管束者報到等節，顯屬明知。
（三）惟受刑人仍於受保護管束期間內之110年9月3日、110年10
      月1日、111年1月6日、111年4月8日，均無故未依指定時
      間至新竹地檢署報到，該署分別於上開報到日後，均發函
      通知受刑人已違反保護管束期間應遵守事項，各予以告誡
      乙次，並註明嗣後如再有違誤，將聲請撤銷緩刑等情，有
      新竹地檢署觀護人簽呈、檢察官執行保護管束指揮書、告
      誡函暨送達證書、辦理受保護管束人附條件緩刑未履行完
      成報告書在卷可查，是受刑人於110年9月至111年4月間，
      屢經通知及告誡，仍有多達4次無故未按指定時間至新竹
      地檢署報到之紀錄，致使檢察官無從執行保護管束命令，
      足見其不知自我反省，於緩刑付保護管束期間內，未服從
      檢察官及執行保護管束者之命令，亦未每月按時向執行保
      護管束者報到。又受刑人應於本案判決確定之日起1年內
      （即110年5月3日至111年5月2日止），接受法治教育3場
      次，惟其於110年11月17日至111年5月2日間屢次經新竹地
      檢署通知參加法治教育課程，而僅於111年4月11日到場參
      與1場次，其餘經通知告誡仍未遵期到場等情，亦有新竹
      地檢署命參加法治教育課程告誡函暨送達證書在卷可稽，
      足見受刑人亦未遵守本案判決所命緩刑應履行之負擔。另
      受刑人曾於111年2月10日具狀表示其在保護管束期間多次
      違規未報到，如再違規一次願意撤銷緩刑之處分等語，且
      經通知於111年6月13日至本院接受訊問後，向本院表示因
      為工作上忙，配合不了上課時間，我可以接受易科罰金，
      對於撤銷緩刑沒有意見，亦無法配合保護管束報到等語，
      有受刑人111年2月10日書狀、111年6月13日訊問筆錄各1
      份在卷可參，足認受刑人已違反保安處分執行法第74條之
      2第2款、第4款及刑法第75條之1第1項第4款規定所定應遵
      守之事項，情節已屬重大。
（四）綜上各情以觀，受刑人於保護管束期間內，多次無故未遵
      期報到，亦未履行緩刑所命之負擔，致檢察官無從執行保
      護管束命令，且亦無接受保護管束之意願，顯見前案宣告
      緩刑併付保護管束，並接受法治教育3場次，希藉由保安
      處分之執行及法治教育之參與，使受刑人在觀護人之監督
      及嚴謹規範之下，促其反省自律、改過自新之目的，已無
      法達成，無從預期猶能恪遵相關法令規定，足認有違反刑
      法第75條之1第1項第4款及保安處分執行法第74條之2第2
      、4款規定之情形，且情節重大，並審酌受刑人受前揭緩
      刑之寬典，猶不知戒慎悔改，顯見其法治觀念薄弱，自身
      反省能力不足，違反情節亦均非一時失慮所致，堪認原緩
      刑宣告已難收其預期效果，而有執行刑罰之必要。從而，
      聲請人聲請撤銷本院110年度訴字第103號刑事判決關於緩
      刑之宣告，核與刑法第75條之1第1項第4款、保安處分執
      行法第74條之3第1項之規定相符，應予准許。
四、依刑事訴訟法第476條，裁定如主文。
中    華    民    國   111    年     6    月     21   日
                  刑事第七庭      法  官       王榮賓
以上正本證明與原本無異。
如不服本裁定，應於裁定送達後5 日內向本院提出抗告狀。
中　　華　　民　　國　　111 　年　　6 　　月　　22　　日
                                  書記官       蘇鈺婷